臺灣桃園地方法院刑事判決　　　　　 100 年度審訴字第195號
公　訴　人　臺灣桃園地方法院檢察署檢察官
被　　　告　官大鼎
上列被告因偽造文書等案件，經檢察官提起公訴（99年度偵緝字
第552 號），嗣於本院準備程序進行中，被告就被訴事實為有罪
之陳述，經本院告知簡式審判程序意旨，並聽取公訴人及被告之
意見後，本院合議庭裁定改由受命法官獨任依簡式審判程序審理
，並判決如下：
    主  文
官大鼎共同行使偽造私文書，足以生損害於他人，處有期徒刑肆
月，如易科罰金，以新台幣壹仟元折算壹日，台灣大哥大股份有
限公司門號0000000000號預付卡申請書上申請人簽章欄偽造之「
曹俊生」之署名壹枚，沒收之；又行使偽造私文書，足以生損害
於他人，處有期徒刑肆月，如易科罰金，以新台幣壹仟元折算壹
日，偽造之陳昭如名義印章壹枚、偽造以陳昭如名義為申請人申
辦台灣大哥大行動電話門號0000000000號及0000000000號之行動
通信網路業務服務申請書貳份上申請人簽章欄、立同意書人簽章
欄偽造之陳昭如名義印文共陸枚均沒收。應執行有期徒刑陸月，
如易科罰金，以新台幣壹仟元折算壹日，台灣大哥大股份有限公
司預付卡申請書上申請人簽章欄偽造之「曹俊生」之署名壹枚、
偽造之陳昭如名義印章壹枚、偽造以陳昭如名義為申請人申辦台
灣大哥大行動電話門號0000000000號及0000000000號之行動通信
網路業務服務申請書貳份上申請人簽章欄、立同意書人簽章欄偽
造之陳昭如名義印文共陸枚均沒收。
    事 實 及 理 由
一、犯罪事實：
（一）官大鼎與王玉華共同基於偽造文書及詐欺取財之犯意聯絡
      ，於民國96年10月23日，由王玉華（所涉犯行業經本院以
      99年度壢簡字第86號判決確定），在未經胞弟曹俊生之同
      意下，擅自取走取曹俊生之國民身分證及健保卡影印後，
      將影本交予官大鼎，官大鼎旋於同日持上開曹俊生之證件
      影本，至桃園縣蘆竹鄉○○路139 號之台灣大哥大公司蘆
      竹中正店（下稱台灣大哥大蘆竹中正店），在未經曹俊生
      之同意下，冒用曹俊生之名，申請門號0000000000之SIM
      卡1 張，並在前揭台灣大哥大公司行動電話服務申請書上
      申請人簽章欄偽造「曹俊生」之署名1 枚，復持以交付不
      知情之台灣大哥大公司蘆竹中正店之店員而行使，使台灣
      大哥大公司陷於錯誤同意其申請並核發前開門號，官大鼎
      取得上開門號後，即賣予某真實姓名年籍不詳綽號「阿信
      」之成年男子使用，足以生損害於曹俊生及台灣大哥大公
      司對於門號所有者管理之正確性。
（二）官大鼎於96年12月間之某日，由王玉華（所涉犯行業經本
      院以98年度壢簡字第1294號判決確定）提供其所有國民身
      分證及健保卡予官大鼎，並同意官大鼎以王玉華為代理人
      之名義，冒名申請行動電話門號使用，官大鼎即基於行使
      偽造私文書、詐欺取財、詐欺得利之犯意，於97年1 月22
      日持王玉華之國民身分證、健保卡，以及某真實姓名年籍
      不詳綽號「阿信」之成年男子，於97年1 月22日前兩、三
      天某日，在桃園縣中壢市○○○路之「東方帝國建設公司
      」所提供陳昭如之國民身分證影本及盜刻陳昭如之印章1
      枚，至前開台灣大哥大蘆竹中正店，在未經陳昭如同意下
      ，以王玉華為代理人名義，冒用陳昭如之名，申請門號00
      00000000、0000000000之SIM 卡各1 張，並在前揭台灣大
      哥大公司行動電話服務申請書上之申請人簽章欄、立同意
      書人簽章欄接續盜蓋陳昭如之印文共6 枚，復持以交付不
      知情之台灣大哥大蘆竹中正店之店員而行使，使台灣大哥
      大公司陷於錯誤同意其申請並核發前開門號，足以生損害
      於陳昭如及台灣大哥大公司對於門號所有者管理之正確性
      。官大鼎於取得上開2 門號卡後，自97年01月22日起至同
      年2 月22日止，先後以該2 門號撥打使用，使台灣大哥大
      公司陷於錯誤而提供通話服務。嗣於97年02月22日，陳昭
      如收到上開2 門號自97年01月22日至同年02月15日止，共
      計電信費2208元之帳單，始知悉遭人冒名申請行動電話門
      號，而報警處理。
二、證據名稱：
（一）被告官大鼎於本院審理時之自白。
（二）證人即被害人曹俊生於警詢之證述、證人即被害人陳昭如
      於警詢、偵訊之證述、證人即共犯王玉華於偵訊之證述。
（三）台灣大哥大門號0000000000號預付卡申請書、台灣大哥大
      行動通信網路業務服務申請書、新申裝號碼可攜同意書各
      2 份（申辦門號為0000000000號及0000000000 號）、 台
      灣大哥大97年2 月電信費帳單。
三、核被告官大鼎如犯罪事實（一）所為，係犯刑法第216 條、
    第210 條之行使偽造私文書罪及刑法第339 條第1 項之詐欺
    取財罪（詐取門號卡）；如犯罪事實（二）所為，係犯刑法
    第216 條、第210 條之行使偽造私文書罪、同法第339 條第
    1 項之詐欺取財罪（詐取門號卡部分）及同法第339 條第2
    項之詐欺得利罪（詐得通訊利益部分）。起訴意旨就犯罪事
    實漏未論及刑法第339 條第1 項之詐欺取財罪，惟此業經蒞
    庭之公訴檢察官當庭更正並補充增列，本院自得併予審究。
    另戶籍法第75條第3 項後段之冒用身分而使用他人交付或遺
    失之國民身分證罪，係於97年5 月28日始修正公布之條文，
    是本案被告行為時，顯不構成該條法律，應併予說明。被告
    上述犯罪事實（一）之犯行，與王玉華有犯意聯絡及行為分
    擔，為共同正犯。又被告偽造署押、偽造印文之行為均係偽
    造私文書之部分行為，而其偽造私文書之低度行為，復為行
    使之高度行為所吸收，均不另論罪。被告就犯罪事實（一）
    、（二）所為，均係一行為同時觸犯數名，均為想像競合犯
    ，均應從一重分別依行使偽造私文書罪處斷。爰審酌被告冒
    用他人身分證件申請行動電話門號卡供己使用之犯罪動機、
    目的手段，所為已生損害於曹俊生、陳昭如、台灣大哥大股
    份有限公司對於門號所有者管理之正確性及被告犯後均坦承
    犯行等一切情狀，分別量處如主文所示之刑，並定應執行之
    刑及諭知易科罰金之折算標準，以示懲儆。末查，台灣大哥
    大股份有限公司預付卡申請書一紙，其上申請人簽章欄偽造
    之「曹俊生」之署名一枚，為偽造之署押，應依刑法第219
    條宣告沒收；偽造之陳昭如名義之印章1 枚及偽造之以陳昭
    如為申請人申辦台灣大哥大行動電話門號0000000000號及00
    00000000號之行動通信網路業務服務申請書2 份上申請人簽
    章欄、立同意書人簽章欄偽造之陳昭如名義印文計6 枚（每
    份各3 枚），均屬偽造之印章、印文，均應依刑法第219 條
    規定宣告沒收。
據上論斷，應依刑事訴訟法第273 條之1 第1 項、第299 條第1
項前段，刑法第11條前段、第216 條、第210 條、第339 條第1
項、第2 項、第28條、第55條、第41條第1 項前段、第219 條，
刑法施行法第1 條之1 第1 項、第2 項前段，判決如主文。
本案經檢察官簡方毅到庭執行職務。
中    華    民    國    100    年    3    月    31    日
                         刑事庭  法  官  鍾雅蘭
以上正本證明與原本無異。
如不服本判決，應於判決送達後10日內向本院提出上訴狀（應附
繕本），其未敘述上訴理由者，應於上訴期間屆滿後20日內補提
理由書狀於本院，上訴於台灣高等法院。
                                 書記官  石曉芸
中    華    民    國    100    年    3    月    31    日
附錄本案論罪科刑法條：
中華民國刑法第210條
偽造、變造私文書，足以生損害於公眾或他人者，處五年以下有
期徒刑。
中華民國刑法第216條
行使第210 條至第215 條之文書者，依偽造、變造文書或登載不
實事項或使登載不實事項之規定處斷。
中華民國刑法第339條
意圖為自己或第三人不法之所有，以詐術使人將本人或第三人之
物交付者，處五年以下有期徒刑、拘役或科或併科一千元以下罰
金。
以前項方法得財產上不法之利益或使第三人得之者，亦同。
前二項之未遂犯罰之。